# 业务合并的合并日的判断

提问人：蒲公英 whying 时间：2021-01-25 14:15:00
请教陈版，
我公司拥有几项合同能源管理的协议，与合作方约定，如需转让合同能源管理业务，需经合作方同意。现我公司将这几项合同能源管理下的资产、负债、人员转让给其他公司，签署一揽子协议，在 2020 年 12 月 31 日之前，部分合同能源管理协议已变更主体，另有一家合作方尚未同意变更。我公司已完成了资产、负债和人员交割，请问这种情况下，我公司在 2020 年 12 月 31 日报表，是否可以确认该项转让收益？还是需要各方变更同意后，才确认转让收益？谢谢

回答人：chenyiwei
通常应在完成法律手续（取得合同对方同意）后才能确认转让损益。但因为此处的多个项目互相独立，故处置损益可以以项目为单位分开确认。